# 求助陈版主：公司设立时，小股东实务投入有溢价，合并时该怎么抵消所有者权益

提问人：466733217 时间：2021-04-02 14:33:03
业务背景：公司设立时，两股东约定出资 300 万，A股东货币出资 153 万、占比51%，B股东出资 147 万，占比49%。B股东是实务出资加货币出资，实务资产评估价格119.12万元，货币投入 28 万，B股东实物作价 119 万，0.12万元计入了资本公积。
问题：A股东合并报表时，抵消时该怎么抵呢，如下图所示，资本公积 1200 该怎么处理？
微信图片_20210402124038.png
(50.51 KB, 下载次数: 48)
5 天前 上传

回答人：chenyiwei
一般情况下，一方股东溢价出资形成的资本公积应当是全体股东共享的。这种情况下，合并报表层面的少数股权为1200*49%=588，差额 612 在合并报表层面贷记资本公积（资本溢价）。
如果双方约定该部分资本溢价由该少数股东独享的，则全部归入少数股东权益，资本公积不变。